---
title: "Exploración y manipulación automatizada de bases de datos"
author: "Pablo Mora"
date: '2022-05-03'
output: html_document
---
### Construcción del data.frame
```{r}
Data <- data.frame("id" =c("1", "2", "3"), 
                   "sexo" = c("M", "F", "F"),
                   "peso_kg" = c(75,60,80))
```

### 1) Cálculo del peso promedio desglosado por sexo con las librerías dplyr y data.table   

#### Con librería dplyr   
```{r message=FALSE, warning=FALSE}
library(dplyr)
Data %>% group_by(sexo) %>%  summarise(peso_promedio = mean(peso_kg))
```

#### Con librería data.table  
```{r message=FALSE, warning=FALSE}
library(data.table)
Dt <- as.data.table(Data) 
Dt[, list(peso_promedio = mean(peso_kg)), by = sexo]
```

### 2) Creación de nueva variable “peso_libras con dplyr y data.table
#### Con librería dplyr
```{r}
Data %>% mutate(peso_libras = peso_kg*2.204)
```


#### Con librería data.table  
```{r}
Dt[
  Dt[, .(id, peso_libras = peso_kg*2.204)],
  on="id"]
```

### 3) Descargar DB y ordenar ascendentemente para una variable numérica.
```{r warning=FALSE}
library(tidyr)
url <- "http://databank.worldbank.org/data/download/GDP.csv"#Link DB
download.file(url, destfile = "PIB.csv")                    #Descarga DB
pibPais = read.csv2("PIB.csv", head = FALSE, sep =",",      #Leer .csv
                    col.names = c("ID", "Ranking", "NA", "Pais", "PIB", "NA"),
                    skip=5, nrow = 217, dec = ".", na.strings = " -   ")

pibPais <- pibPais %>%                         
                    select(!contains("NA")) %>% #Se eliminan las columnas con NA en el nombre. 
                    drop_na(PIB)                #Se eliminan las filas con NA en PIB
pibPais$PIB <- as.numeric(gsub(",","",pibPais$PIB)) # Usamos una expresión regular para eliminar la coma de los
#números y después convertimos la variable a numérica. 
glimpse(pibPais)                                #Para verificar
pibPais <- pibPais %>% arrange(PIB)             #Ordenamos ascendentemente según el PIB
pibPais[27,]                                    #Para consultar el país que se encuentra en la posición 27
```

### 4) Lectura de .xlsx y graficación
```{r warning=FALSE}
library(readxl)
gapData <- read_excel("gapminder.xlsx", sheet = 1)
glimpse(gapData)
paisesInteres <- gapData %>% 
                filter(country == "Costa Rica" | country == "Singapore") #Nuestros países de interés son Costa 
#Rica y Singapur 

```  

    
&nbsp;  
Se comparará la evolución del PIB de Costa Rica y Singapur con un gráfico de líneas 
```{r warning=FALSE}
library(ggplot2)
ggplot(paisesInteres, aes(year, gdpPercap, colour = country)) +
        geom_line(lwd=1) +
        labs(y = "PIB per Capita ($)",
             x = "Año",
             colour ="País") +
        scale_y_continuous(breaks = seq(0, 45000, 5000)) +
        theme_classic()
```

